【裁判字號】    97,監,299
【裁判日期】    980110
【裁判案由】    改定禁治產人監護人
【裁判全文】
臺灣桃園地方法院民事裁定               97年度監字第299號
聲  請  人  乙○○
相  對  人
即禁治產人  丁○○
關  係  人  丙○○
上列當事人間聲請改定禁治產人丁○○之監護人事件，本院裁定
如下：
    主  文
改定乙○○為禁治產人丁○○（女；民國57年3 月19日出生；國
民身分證統一編號：Ｚ000000000號）之監護人。
聲請程序費用由相對人負擔。
    理  由
一、本件聲請意旨略以：禁治產人即相對人丁○○前經本院於民
    國97年6 月13日以97年度禁字第68號民事裁定宣告為禁治產
    人，生母湯玉嬌則為其法定之監護人（禁治產人未婚無配偶
    ）。惟禁治產人之母湯玉嬌業於民國97年9 月9 日往生，而
    禁治產人已無其他法定各順序之監護人，經召集相對人之伯
    父甲○○、舅舅戊○○、舅舅己○○、舅舅湯明春、阿姨湯
    子鈴等人開親屬會議討論結果，均同意由聲請人乙○○擔任
    禁治產人丁○○之監護人，爰提出中華民國身心障礙手冊、
    、戶籍謄本、除戶戶籍謄本、親屬會議記錄等為證，聲請改
    定由聲請人丁○○為禁治產人之監護人等語。
二、按「禁治產人應置監護人」；「禁治產人之監護人，依左列
    順序定之：一、配偶。二、父母。三、與禁治產人同居之祖
    父母。四、家長。五、後死之父或母以遺囑指定之人（第 1
    項）。不能依前項規定定其監護人時，由法院徵求親屬會議
    之意見選定之（第2 項）。」，民法第1110條、第1111條分
    別定有明文。
三、聲請人之主張，有其提出之中華民國身心障礙手冊、戶籍謄
    本、除戶戶籍謄本等為證，並經本院調取97年度禁字第68號
    民事卷宗核閱無訛，堪信聲請人之主張為真實。
四、經查：
    (一)、相對人丁○○既經本院於民國97年6 月13日以97年度禁
        字第68號民事裁定宣告為禁治產人，依法自應置監護人
        ，只因原監護人即母湯玉嬌已於民國97年9 月9 日往生
        ，因禁治產人別無其他法定順序之監護人（相對人無配
        偶，且生父已於民國89年3 月5 日死亡，亦無同居之祖
        父母），是依上列規定，自有由法院徵求親屬會議意見
        為其選定監護人之必要。
    (二)、又禁治產人之親屬會議會員，除戊○○、己○○、甲○○等三人已於親屬會議中出席參與討論並同意由禁治產
        人之胞姊即聲請人乙○○擔任禁治產人之監護人，戊○○、己○○二人復到庭表陳同意由聲請人擔任禁治產人
        之監護人（參見本院民國97年12月10日訊問筆錄）之外
        ，其餘成員湯明春、湯子鈴亦均提出書面表示同意由聲
        請人來擔任禁治產人之監護人，有親屬會議紀錄、戶籍
        謄本、印鑑證明、同意書等在卷可按，是其親屬會議之
        一致意見，概認以聲請人乙○○來擔任禁治產人之監護
        人為宜。
    (三)、本院另依職權函請桃園縣政府社會局進行訪視並提出報
        告及建議，其結果略以：、聲請人表示，相對人原由
        其母湯玉嬌監護，惟監護人於今年因故過世，經家人討
        論後決定由聲請人聲請監護相對人。、聲請人陳述，
        相對人原從事房屋仲介工作，97年2 月份不明原因生病
        後，即變成現在的狀況。、聲請人陳述，目前相對人
        居於龍潭黃泥塘地區，房屋為自有。、聲請人陳述，
        外籍幫傭為相對人之主要照顧者，24小時細心照顧相對
        人及相對人之子，協助家中環境打掃、煮飯菜、洗澡等
        日常生活協助，費用全由聲請人負擔，每月薪水約21,0
        00元，聲請人每週固定一天的時間，準備食物及日用品
        等，探視相對人及其子，並提供約1 至2 千元零用錢給
        外籍幫傭使用，聲請人與外籍幫傭關係佳，對外籍幫傭
        照顧情形也予以肯定。、社工員實際訪視本案狀況，
        如報告所述，建議貴院依禁治產人之最佳利益審酌等語
        ，有該局民國97年12月1 日府社助字第0970404527號函
        暨所附個案紀錄表附卷可參。依社公員之實地訪視結果
        ，聲請人對於禁治產人之照顧良好，並無不適或不宜之
        情事。
    綜此，本院徵詢禁治產人之親屬會議之共識意見，並參諸社
    工員之訪視結果，認如由聲請人乙○○來擔任禁治產人丁○○之監護人，對該禁治產人應有較佳之利益，爰選定如主文
    所示。
五、依非訟事件法第21條第2 項、民事訴訟法第95條、第78條，
    裁定如主文。
中    華    民    國    98    年    1     月    10    日
                        家事法庭法  官  鄭新後
以上正本證明與原本無異。
如對本裁定抗告，須於裁定送達後10日內向本院提出抗告狀，並
應繳納抗告費新台幣1,000元。
中    華    民    國    98    年    1     月    10    日
                                書記官  吳宏明


司法院資訊處製作；財團法人民間司法改革基金會備份。
